臺灣高雄地方法院民事裁定             100年度小上字第77號
上  訴  人  杜明仁
被 上訴 人  張進益
上列當事人間請求損害賠償事件，上訴人對於民國100年5月19日
本院高雄簡易庭100年度雄小字第619號判決提起上訴，本院裁定
如下：
    主  文
上訴駁回。
第二審訴訟費用新臺幣壹仟伍佰元由上訴人負擔。
    理  由
一、按對於小額程序之第一審判決之上訴，非以其違背法令為理
    由，不得為之；所謂判決違背法令，乃指判決不適用法規或
    適用不當，民事訴訟法第436 條之24第2 項、第436 條之32
    第2 項準用第468 條分別定有明文。又當事人提起上訴，如
    依民事訴訟法第468 條規定，以小額程序之第一審判決有不
    適用法規或適用法規不當為理由時，其上訴狀或理由狀應有
    具體之指摘，並揭示該法規之條項或其內容，若係成文法以
    外之法則，應揭示該法則之旨趣，倘為司法院解釋或最高法
    院之判例，則應揭示該判解之字號或其內容，如依民事訴訟
    法第469 條第1 款至第5 款所列情形為理由時，其上訴狀或
    理由書應揭示合於該條款之事實，上訴狀或理由書如未依此
    項方法表明，或其所表明者，顯與上開法條規定不相合時，
    即難認為已對小額程序之第一審判決之違背法令有具體之指
    摘，其上訴自難認為合法，最高法院71年臺上字第314 號判
    例可資參酌。次按，上訴不合程式或已逾期間或法律上不應
    准許者，第二審法院應以裁定駁回之，同法第444 條第1 項
    前段亦有明文，依同法第436 條之32第2 項於小額程序準用
    之。
二、上訴意旨略以：上訴人之子杜奕瑾並未與被上訴人簽訂和解
    書，若有亦係為偽造，上訴人駕駛之車牌號碼DZ-4757 號車
    輛（下稱「系爭車輛」）所有人，已讓與侵權行為損害賠償
    請求權予上訴人，再者，上訴人為修理系爭車輛已支付新台
    幣31,332元，且因相對人違規行為造成人格權嚴重受害，為
    此，爰依法提起上訴等語。
三、經查，本件上訴人上開所指，俱屬事實問題，其並未依民事
    訴訟法第468 條、第469 條第1 款至第5 款所列判決當然違
    背法令之情形，表明原判決所違背之法令及符合該條款要件
    之具體事實，難認已對原判決如何違背法令之情形有具體之
    指摘。又取捨證據、認定事實本係事實審法院之職權，而原
    判決係依卷證資料，斟酌全辯論意旨，依論理及經驗法則而
    為證據之取捨並為說明，其認定於形式上並未違背法令，原
    即不許上訴人指摘原判決認定不當而以之為上訴理由（最高
    法院28年上字第1515號判例參照），是依上開說明，上訴人
    之上訴為不合法，應予駁回。
三、末按，小額訴訟之上訴程序，法院為訴訟費用之裁判時，應
    確定其費用額，民事訴訟法第436 條之19第1 項、第436 條
    之32第1 項定有明文。本件第二審裁判費用為1,500 元，應
    由上訴人負擔，爰併為裁定如主文第2 項所示。
據上論結，本件上訴為不合法，依民事訴訟法第436 之32第1 、
2項 、第436 條之19第1 項、第444 條第1 項前段、第95條、第
78條，裁定如主文。
中    華    民    國   100    年    7     月    4     日
                  民事第三庭    審判長法  官  朱玲瑤
                                      法  官  楊詠惠
                                      法  官  劉傑民
正本係照原本作成。
本裁定不得再抗告。
中    華    民    國   100    年    7     月    5     日
                                      書記官  林宜璋